臺灣臺中地方法院刑事判決　　　　　　　　　　　九十一年度中簡上字第三二號
　　上　訴　人　台灣台中地方法院檢察署檢察官
　　被　　　告　戊○○
右上訴人因被告竊盜案件，不服本院台中簡易庭中華民國九十一年七月一日九十一年
度中簡字第一○四二號第一審簡易判決（聲請簡易處刑案號：九十一年度偵字第九六
八一號）提起上訴暨聲請併案辦理（九十一年度偵字第一三九○七號），本院管轄第
二審之合議庭判決如左：
    主  文
原判決撤銷。
戊○○共同攜帶兇器竊盜，處有期徒刑陸月，如易科罰金，以參佰折算壹日。
扣案之起子、鉗子各壹支均沒收。
    事  實
一、戊○○與姓名年籍均不詳綽號「阿成」之男子基於意圖為自己不法所有之犯意聯
    絡，於民國九十一年五月十三日二十三時三十分許，持其所有之萬能鑰匙一支及
    客觀上具有危險性可供兇器使用之起子、鉗子各一支，在台中市○○區○○路與
    惠文路口，與「阿成」共同以該起子、鉗子撬開柯貴所有由其女兒甲○○使用停
    在該處車牌Ｙ３－８１２２號自小客車之車門，再進入車內以該萬能鑰匙插入引
    擎鎖內，欲發動該車將之竊走，惟因萬能鑰匙扭斷在鎖孔內，而無法竊得該車，
    兩人見狀即將車內之音響一台及甲○○所有之身分證、駕駛執照、ＩＮＷ－５１
    ８號機車行車執照、健保卡、第一商業銀行信用卡、合作金庫銀行提款卡、新光
    三越信用卡、郵局提款卡、台新銀行信用卡等物竊走，得手後，旋於翌日凌晨一
    時四十五分許，戊○○騎機車行經台中市○○○路與五權一街口時，為警發現形
    跡可疑而攔檢查獲，並扣得前揭起子、鉗子各一支，及起出前揭竊得之贓物。
    （車門及引擎鎖孔被破壞部分被害人未提出告訴）。
二、案經台中市警察局第一分局報請臺灣臺中地方法院檢察署檢察官聲請以簡易判決
    處刑。
    理  由
一、被告戊○○雖經本院合法傳喚、拘提均未到庭說明，惟右揭事實，業據其於警詢
    、檢察官偵訊中坦承不諱，核與被害人甲○○及其同事乙○○陳述失竊之情節相
    符，並有車籍作業系統查詢認可資料、贓物領據各一紙、照片六幀附卷可稽，及
    前揭起子、鉗子各一支扣案足憑，本件事證明確，被告犯行應堪認定。
二、本件起子、鉗子均為鐵製，起子尖長可刺穿器物，鉗子可剪斷鐵絲等硬質物品，
    依通常社會觀念，均足認為有使人生命身體安全發生危險之虞，係客觀上可供兇
    器使用之物。故核被告所為，係犯刑法第三百二十一條第一項第三款之攜帶兇器
    竊盜罪，其與「阿成」有犯意聯絡及行為分擔，均為共同正犯。原審據以論科判
    處被告有期徒刑六月，並諭知易科罰金之折算標準固非無見，惟諭知易科罰金時
    ，於據上論結欄內應引用刑法第四十一條第一項前段，原審判決書卻漏載之，而
    有違誤，檢察官之上訴雖無理由（詳後述），但原判決既有該可議之處，即屬無
    可維持，應由本院撤銷改判。爰審酌被告年紀尚輕應是一時失慮而罹刑章、犯後
    坦認所為態度尚佳、贓物已發還被害人所生危害非鉅等一切情狀，量處如主文所
    示之刑，並諭知易科罰金之折算標準。扣案之起子、鉗子各一支，係被告所有供
    本竊行所用之物，此據其陳明在卷，依刑法第三十八條第一項第二款之規定，併
    予宣告沒收，另該支萬能鑰匙因斷裂在前揭自小客車之引擎鎖孔內，已屬滅失，
    故未併予宣告沒收。
三、檢察官提起上訴及聲請併案辦理意旨均以：被告戊○○於九十年十二月二十九日
    ，侵入台中市○○區○○路二段一九八之二號五樓丙○○住宅，竊取丙○○所有
    之第一商業銀行、台新銀行、華僑銀行信用卡各一張、電腦主機二台、ＶＣＤ四
    台、護照一本、手提音響、床頭一響各一台等物，因認被告此部分亦涉犯刑法竊
    盜之罪嫌，並與前揭論罪科刑之事實有連續犯之裁判上一罪關係，應併予審理等
    語。按犯罪事實應依證據認定之，無證據不得推定其犯罪事實，刑事訴訟法第一
    百五十四條定有明文；又犯罪事實之認定，應憑真實之證據，倘證據是否真實尚
    欠明顯，自難以擬制推測之方法，為其判斷之基礎，最高法院五十三年台上字第
    六五六號判例參照。查檢察官認被告涉犯此部分之竊盜罪嫌，無非係以被害人丙○○所失竊之第一商業銀行信用卡，於九十一年二月四日二十一時三十分許，在
    台中市○區○○路一段六二五號家樂福大賣場，被發現由己○○持有，經警詢問
    其來源時，己○○稱：「係戊○○及丁○○送給我的，約一個月前戊○○與丁○○到我租住處找我朋友黃柏華，並帶來一些信用卡及提款卡，聊天中我聽到戊○○與丁○○稱該些東西是到台中市○○路闖空門竊得，但我沒有親眼看到，因為
    戊○○與丁○○說該一銀提款卡無法領款，看我有無其他用途，並將該提款卡留
    在我的租住處，之後我就隨手放在我的背包內」（參九十一年度偵字第二九四二
    號卷第六頁背面筆錄）為其依據；被告戊○○於本院審理中雖經合法傳喚拘提未
    曾到庭說明過，惟其於九十一年六月十七日在檢察官偵訊中堅詞否認為此部分之
    竊行（參九十一年度偵緝字第四七八號卷第十一頁筆錄），又丁○○經本院合法
    傳喚拘提亦均未到庭說明，黃柏華則無任何年籍身分住所資料可資傳喚調查，本
    院忖諸該贓物原係己○○所持有，而己○○本身素行不良（有販賣麻醉藥品、施
    用毒品、竊盜、偽造有價證券等前科，此有台灣高等法院被告全國前案紀錄表在
    卷可按），且無任何證據可證明其言為真，因認其所證是否真實尚欠明顯，依前
    揭判例意旨，自難據為此部分判斷之基礎。此外，復查無任何積極證據足資證明
    被告有此部分竊盜之犯行，故與前揭論罪科刑之事實無裁判上一罪關係，本院無
    法併予審理，檢察官之上訴為無理由，此部分應退回檢察官另行處理。
四、被告經合法傳喚無正當理由不到庭，乃不待其陳述逕行判決。
據上論斷，應依刑事訴訟法第四百五十五條之一第一項、第三項、第三百七十一條、
第三百六十九條第一項前段、第三百六十四條、第二百九十九條第一項前段，刑法第
二十八條、第三百二十一條第一項第三款、第四十一條第一項前段、第三十八條第一
項第二款，罰金罰鍰提高標準條例第二條，判決如主文。
本案經檢察官陳佳琳到庭執行職務
中      華      民      國    九十一    年     十二     月     十七     日
                                  台灣台中地方法院刑事第七庭
                                      審判長法    官  夏  一  
                                            法    官  蔡  美  華
                                            法    官  李  秋  娟
右正本證明與原本無異。
不得上訴。
                                            書記官
中      華      民      國    九十一    年     十二     月     十七     日
